【裁判字號】    89,易,164
【裁判日期】    890411
【裁判案由】    傷害
【裁判全文】
臺灣花蓮地方法院刑事判決                          八十九年度易字第一六四號
    公  訴  人  臺灣花蓮地方法院檢察署檢察官
    被      告  甲○○
右列被告因傷害等案件，經檢察官提起公訴（八十八年度偵字第四二三六號），本院
判決如左：
    主  文
甲○○傷害人之身體，處有期徒刑肆月，如易科罰金以參佰元折算壹日。
    事  實
一、甲○○於民國（下同）八十八年九月二十三日下午十四時三十分許，在花蓮縣瑞
    穗火車站外，見與其已經本院判決准予離婚之配偶乙○○步出火車站剪票口，即
    趨前欲與黃秀姖談判，乙○○隨即表明不願與甲○○談話，甲○○乃基於強制及
    傷害之犯意，強力猛拉乙○○之手部，致乙○○受有兩手臂多處瘀傷之傷害而使
    乙○○行無義務之事。乙○○見狀，即驚懼地向後逃跑，並躲至該火車站站務員
    劉福春身後。甲○○見狀亦因怒衝跑至劉福春身前欲拉出乙○○，一時三人相互
    拉扯，情勢混亂，適警員到場巡邏而行查獲。
二、案經被害人乙○○訴由花蓮縣警察局鳳林分局報請台灣花蓮地方法卷檢察署檢察
    官偵查起訴。
    理  由
一、訊據被告甲○○矢口否認有右揭傷害及妨害自由之犯行，辯稱：伊和被害人的離
    婚官司雖經第一審判決離婚，但是目前上訴高院中，高院法官有說要伊和被害人
    好好溝通，伊當天只是要牽乙○○的手與她溝通，並沒有強拉乙○○使她受傷之
    情事等語。惟查，右揭犯罪事實業據被害人乙○○迭於警訊、偵查及本院審理時
    指訴歷歷，而證人即花蓮縣瑞穗火車站之站務員劉福春於偵查時亦結證稱「（問
    ：八十八年九月二十三日下午二時三十分許在瑞穗火車站有無看見甲○○與乙○
    ○糾紛？）答：當時有看見女的（指乙○○）剛下火車走出車站（候車室中），
    當時只有乙○○一人，另外一男子在外等候，距離約四公尺左右看見他們二人，
    我有看見黃女拉著我躲避，甲○○類似要強拉黃女，雙方僵持一分多鐘後，剛好
    有巡邏警員到達，就把他們帶回去處理。黃女當時很慌張，速度很快，抓住我躲
    避給她丈夫追（事後才知道）」等語（見偵查卷第十四頁），足見被告確實有強
    拉被害人之行為，此外，復有診斷證明書一紙附卷可稽，本件事證明確，被告犯
    行洵堪認定，應予依法論科。
四、核被告甲○○所為，係犯刑法第二百七十七條第一項及同法第三百零四條第一項
    之罪。其所犯二罪間，有方法、結果之牽連關係，應從一重傷害罪處斷。爰審酌
    被告於婚後即經常藉故毆打被害人（此有本院八十七年度婚字第二七六號民事判
    決書一份在卷可稽，且被告前曾因傷害及妨害自由《被害人均為乙○○》案件，
    分別經本院判處拘役二十日及七十日在案，亦經本院調閱八十七年度林簡字第五
    三、五五號案卷查明屬實），顯見被告具有家庭暴力傾向，其雖欲與被害人商談
    婚姻及子女監護問題，但在方法上，被告不循協商與尊重之方式而強行己意，自
    為法所不容、其犯罪之手段、所生危害，及犯罪後之態度不佳等一切情狀，量處
    如主文所示之刑，並諭知易科罰金之折算標準，以示警懲。
五、據上論結，應依刑事訴訟法第二百九十九條第一項前段、第二百七十七條第一項
    、第三百零四條第一項、第五十五條、第四十一條、罰金罰鍰提高標準條例第一
    條前段、第二條，判決如主文。
中        華        民        國    八十九    年    四    月    十  一  日
                                    臺灣花蓮地方法院刑事庭
                法  官  林  國  泰
右正本證明與原本無異。
如對本判決不服，應於送達後十日內，向本院提出上訴狀。（應抄附繕本）告訴人或
被害人如對於本判決不服者，應具備理由請求檢察官上訴，其上訴期間之計算係以檢
察官收受判決正本之日期為準。
                                        法院書記官
中        華        民        國    八十九    年    四    月    十  一  日
附錄本判決論罪之法律條文
刑法第二百七十七條第一項
傷害人之身體或健康者，處三年以下有期徒刑，拘役或一千元以下罰金。
犯前項之罪，因而致人於死者，處無期徒刑或七年以上有期徒刑，致重傷者，處三年
以上、十年以下有期徒刑。
刑法第三百零四條第一項
以強暴、脅迫使人行無義務之事或妨害人行使權利者，處三年以下有期徒刑、拘役或
三百元以下罰金。
前項之未遂犯罰之。


司法院資訊處製作；財團法人民間司法改革基金會備份。
